臺灣高等法院高雄分院刑事判決　　　　　　　　　　　九十二年度上易字第八號
　　上　訴　人
　　即　被　告　丙○○
右上訴人因傷害案件，不服臺灣高雄地方法院九十一年度易字第三八四九號，中華民
國九十一年十二月十一日第一審判決（起訴案號：臺灣高雄地方法院檢察署九十一年
度偵字第二二八四五號、併案九十一年度偵字第九０三六號）提起上訴，本院判決如
左：
    主  文
上訴駁回。
    事實及理由
一、本案經本院審理結果，認第一審判決認事用法及量刑均無不當，應予維持，並引
    用第一審判決書記載之事實、證據及理由。
二、被告上訴意旨略以伊僅打告訴人一巴掌，告訴人並未跌倒撞傷，且原審量刑過重
    云云。
三、經查被告於警訊時，已坦承毆打告訴人二下，並非只打告訴人一巴掌，且告訴人
    因而跌倒受傷，迭據告訴人於原審指訴綦詳，並有診斷書可稽，故被告於本院所
    辯，純係避就之詞，不足採信，另原審審酌告訴人受傷雖不重，但被告仍未能賠
    償告訴人損害等一切情狀，因而量處拘役四十日，並無過重，是其上訴無理由，
    應予駁回。
據上論斷，應依刑事訴訟法第三百六十八條、第三百七十三條，判決如主文。
本案經檢察官鄭文貴到庭執行職務。
中    華    民    國     九十二     年       三       月      十一      日
                              臺灣高等法院高雄分院刑事第八庭
                                  審判長法官  郭雅美
                                        法官  裕斗
                                        法官  江泰章
右乙本證明與原本無異。
不得上訴。
                                      書記官  郭榮芳
中    華    民    國     九十二     年       三       月      十二      日
                                                                        Ｋ
附件：
臺灣高雄地方法院刑事判決                        九十一年度易字第三八四九號
    公  訴  人  臺灣高雄地方法院檢察署檢察官
    被      告  丙○○  男  四十二歲（民國○○○年○月○日生）
                        住高雄市苓雅區○○○路三三五巷四弄五號
   居高雄縣旗山鎮○○路七之九號
                        身分證統一編號：Ｅ一二一六四五五四號
右列被告因傷害案件，經檢察官提起公訴（九十一年度偵字第二二八四五號）及移送
併案（九十一年度偵字第九○三六號），本院判決如左：
    主  文
丙○○傷害人之身體，處拘役肆拾日，如易科罰金，以參佰元折算壹日。
    事  實
一、丙○○前曾有誣告、傷害及恐嚇等犯罪前科（未構成累犯）。丙○○在高雄縣旗
    山鎮○○路七之九號經營「亮誠中古車行」，並僱用甲○○擔任銷售員。於民國
    九十一年八月六日下午七時五十分許，在高雄縣旗山鎮○○路七之九號「亮誠中
    古車行」內，丙○○因與甲○○就薪資及販售車輛紅利問題，雙方發生爭執，因
    而心生不滿，竟基於傷害之犯意，徒手拳毆甲○○臉部鼻樑處，甲○○並因而失
    出平衡，跌倒時背部撞擊桌角，造成甲○○受有「鼻部挫傷併鼻出血、左背部挫
    傷」等傷害。
二、案經甲○○訴由高雄縣警察局旗山分局報請台灣高雄地方法院檢察署檢察官偵查
    起訴。
    理  由
一、右揭事實，業據被告丙○○於警訊及偵、審時供承不諱，核與證人即告訴人甲○
    ○於警訊及偵、審時證述之情節大致相符，且有驗傷診斷書乙紙附卷可稽。是被
    告之自白核與事實相符，堪信為真實。從而，本件事證明確，被告丙○○上開傷
    害之犯行，應堪認定。
二、核被告丙○○所為，係犯刑法第二百七十七條第一項之普通傷害罪。爰審酌被告
    等之品行，僅因薪資及售車紅利問題，竟萌傷害之動機、傷害之手段，造成傷害
    之程度，並被告遇事不以理性溝通，反訴諸暴力，及犯後態度等一切情狀，量處
    如主文所示之刑，並諭知易科罰金之折算標準，以資懲儆。
三、台灣高雄地方法院檢察署以該署雄檢楠唐九一偵九○三六字第八○四七五號聲請
    併辦該署九十一年度偵字第九○三六號被告丙○○涉犯傷害罪案件部分：被告丙
    ○○為址設高雄縣大社鄉○○村○○路四一○號「迷人汽車保養廠」之負責人，
    緣被告丙○○將隔壁分租予吳三寶與他人共同經營「觀音山火雞肉飯」，吳三寶
    接手「觀音山火雞肉飯」後，因原承租人並非吳三寶，吳三寶遂要求被告丙○○
    更改租約，未獲丙○○之同意，就此，吳三寶即不願支付租金，更因水電費差額
    ，雙方迭次發生爭吵，僵持不下。於九十年十一月二十一日八時二十分許，被告
    丙○○因見吳三寶持相機至上址保養廠拍照，被告丙○○與吳三寶雙方各基於普
    通傷害之故意，相互拉扯扭打，被告丙○○跑入辦公室內，取出電擊棒攻擊吳三
    寶，復以穿著之木屐鞋毆打吳三寶頭部，嗣為吳三寶之妻李美華上前制止，並送
    吳三寶就醫，致吳三寶受有「頭部外傷併左眼挫傷及左手挫傷」等傷害，被告丙
    ○○亦因此受有「頭部外傷、臉部擦傷、胸、腹部鈍傷、左前臂擦傷」等傷害。
    因認此部分與前開經起訴部分有連續犯之裁判上一罪關係，而移請併同審理。訊
    據被告丙○○於本院審理時供稱：對於併案之部分，伊確實有於九十年十一月二
    十一日上午八時二十分許，在伊所經營設於高雄縣大社香翠屏村中山路四一○號
    「迷人汽車保養廠」內，與吳三寶相互毆打，雙方均因而受有傷害，但本案起訴
    部分與併案部分並無關係，併案部分係伊與吳三寶因租賃契約所發生之爭執，而
    本案起訴部分係因賣車紅利問題與甲○○發生爭執等語。又本件被告前開起訴之
    傷害罪，案發時間係於九十一年八月六日，而上開併案部份案發時間係於九十年
    十一月二十一日，期間相距九個月餘之久，且二者發生衝突之原因各別，被害人
    亦不相同，有上開起訴書二份在卷可按。準此，上開二傷害行為，顯非基於概括
    犯意反覆為之，應非屬連續犯之裁判上一罪關係，是自無從就公訴人移送併辦之
    部分併予審理，應由檢察官重行偵查，而為適法之處理，併予敘明。
據上論斷，應依刑事訴訟法第二百九十九條第一項前段，刑法第二百七十七條第一項
、第四十一條第一項，罰金罰鍰提高標準條例第一條前段、第二條，判決如主文。
中      華      民      國      九十一    年      十二    月    十一    日
                                  臺灣高雄地方法院刑事第六庭
                                      法  官   洪榮家
右乙本證明與原本無異。
如不服本判決，應於判決送達後十日內，向本院提出上訴狀。
                                      書記官   陳寰瑛
中      華      民      國      九十一    年      十二    月    十一    日
附錄本案論罪科刑法條全文：
刑法第二百七十七條第一項：
  傷害人之身體或健康者，處三年以下有期徒刑、拘役或一千元以下罰金。
